【裁判字號】    90,訴,1180
【裁判日期】    900928
【裁判案由】    清償借款
【裁判全文】
臺灣臺南地方法院民事判決                          九十年度訴字第一一八○號
    原      告  第一商業銀行股份有限公司善化分行
    法定代理人  戊 ○ ○
    訴訟代理人  丁 ○ ○
                丙 ○ ○
    被      告  乙○○○
                甲 ○ ○
右當事人間請求清償借款事件，本院判決如左：
    主    文
被告應連帶給付原告新台幣肆佰捌拾萬元，及其中新台幣佰伍拾萬元自民國八十八
年九月三十日起至清償日止，按年息百分之十點零四計算之利息，並自民國八十八年
十月三十一日起至民國八十九年四月三十日止，按上開利率百分之十，自民國八十九
年五月一日起至清償日止，按上開利率百分之二十計算之違約金；又其中新台幣壹佰
拾萬元自民國八十八年九月八日起至清償日止，按年息百分之十點零四計算之利息
，並自民國八十八年十月九日起至民國八十九年四月八日止，按上開利率百分之十，
自民國八十九年四月九日起至清償日止，按上開利率百分之二十計算之違約金。
訴訟費用由被告連帶負擔。
本判決於原告以新台幣壹佰陸拾萬元為被告供擔保後，得假執行。
    事    實
甲、原告方面：
一、聲明：求為判決除假執行供擔保之金額外如主文所示。
二、陳述：
  （一）被告乙○○○於民國（下同）八十六年六月五日邀同被告甲○○為連帶保證
        人，向原告借款新台幣（下同）三百五十萬元，約定借款期間至八十七年六
        月五日止，利息以年息百分之八點七七五按月計付，其利率於原告調整放款
        基本利率時，自當日起按調整後之放款基本利率加年息百分之一點二五調整
        計付，本金則於期滿時返還，如未依約付息，即喪失期限利益，視全部債務
        均為到期，除應即清償本金及按原約定利率計付遲延利息外，逾期在六個月
        以內部分，按上開利率百分之十，逾期超過六個月部分，按上開利率百分之
        二十加付違約金。嗣前開借款期間屆至後，兩造於八十七年六月八日簽訂約
        定書展延借款到期日至八十八年六月五日，之後又於八十八年六月三十日再
        次簽訂約定書展延借款到期日至八十九年六月五日，利息則自八十八年六月
        三十日起以年息百分之十點零四按月計付，其利率於原告調整放款基本利率
        時，自當日起按調整後之放款基本利率加年息百分之二點二調整計付，其餘
        條件則均如之前於八十六年六月五日簽訂之借據所約定。
  （二）被告乙○○○另於八十六年七月八日邀同被告甲○○為連帶保證人，向原告
        借款一百三十萬元，約定借款期間至八十七年七月八日止，利息以年息百分
        之八點七七五按月計付，其利率於原告調整放款基本利率時，自當日起按調
        整後之放款基本利率加年息百分之一點二五調整計付，本金則於期滿時返還
        ，如未依約付息，即喪失期限利益，視全部債務均為到期，除應即清償本金
        及按原約定利率計付遲延利息外，逾期在六個月以內部分，按上開利率百分
        之十，逾期超過六個月部分，按上開利率百分之二十加付違約金。嗣前開借
        款期間屆至後，兩造於八十七年七月八日簽訂約定書展延借款到期日至八十
        八年七月八日，之後又於八十八年七月八日再次簽訂約定書展延借款到期日
        至八十九年七月八日，利息則自八十八年七月八日起以年息百分之十點零四
        按月計付，其利率於原告調整放款基本利率時，自當日起按調整後之放款基
        本利率加年息百分之二點二調整計付，其餘條件則均如之前於八十六年七月
        八日簽訂之借據所約定。
  （三）詎被告就前開二筆借款分別自八十八年九月三十日、八十八年九月八日起即
        未再繳納利息，迭經催討無效，依約債務均已視為全部到期，且迄今原約定
        之借款期間均已屆至，被告就二筆借款之本金仍分文未償，原告為此爰依消
        費借貸及連帶保證之法律關係，訴請被告連帶給付所積欠之本金、利息及違
        約金如聲明所示。
三、證據：提出借據影本二件、借款展期約定書影本四件、約定書影本二件、貸放傳
    票影本二件、攤還及收息記錄查詢單二件為證。
乙、被告方面：
    被告乙○○○、甲○○均未於言詞辯論期日到場，亦均未提出書狀作何聲明或陳
    述。
    理    由
甲、程序方面：
    被告乙○○○、甲○○均未於言詞辯論期日到場，核均無民事訴訟法第三百八十
    六條所列各款情形，爰依原告之聲請，由其一造辯論而為判決。
乙、得心證之理由：
一、原告起訴主張被告乙○○○分別於八十六年六月五日、八十六年七月八日邀同被
    告甲○○為連帶保證人，向原告借款三百五十萬元、一百三十萬元，約定借款期
    間分別至八十七年六月五日、八十七年七月八日止，利息均以年息百分之八點七
    七五按月計付，並隨原告放款基本利率之調整加年息百分之一點二五計付，本金
    則皆於期滿時返還，如未依約付息，即喪失期限利益，除應即清償本金及按原約
    定利率計付遲延利息外，逾期在六個月以內部分，按上開利率百分之十，逾期超
    過六個月部分，按上開利率百分之二十加付違約金，嗣前開借款期間屆至後，兩
    造就二筆借款均各自展延借款到期日二次，最後展延借款期間分別至八十九年六
    月五日、八十九年七月八日止，利息則分別自八十八年六月三十日、同年七月八
    日起以年息百分之十點零四按月計付，並隨原告放款基本利率之調整加年息百分
    之二點二計付，詎被告就前開二筆借款分別自八十八年九月三十日、八十八年九
    月八日起即未再繳納利息，迭經催討無效，依約債務均已視為全部到期，被告尚
    積欠如原告訴之聲明所示之本金、利息及違約金未為清償之事實，業據原告提出
    借據影本二件、借款展期約定書影本四件、約定書影本二件、貸放傳票影本二件
    、攤還及收息記錄查詢單二件為證，被告對於原告主張之事實均未於言詞辯論期
    日到場爭執，復均未提出書狀作何聲明或陳述，是原告主張之事實堪認為實在。
二、按稱保證者，謂當事人約定，一方於他方之債務人不履行債務時，由其代負履行
    責任之契約；保證債務，除契約另有訂定外，包含主債務之利息、違約金、損害
    賠償及其他從屬於主債務之負擔，民法第七百三十九條、第七百四十條分別定有
    明文。又保證債務之所謂連帶，係指保證人與主債務人負同一債務，對於債權人
    各負全部給付之責任而言（最高法院四十五年台上字第一四二六號判例參照）。
    查被告甲○○既為本件借款之連帶保證人，揆諸前開說明，自應與借款人即被告
    乙○○○負連帶給付借款之責。
三、從而，原告依消費借貸及連帶保證契約，請求被告連帶給付四百八十萬元，及其
    中三百五十萬元自八十八年九月三十日起至清償日止，按年息百分之十點零四計
    算之利息，並自八十八年十月三十一日起至八十九年四月三十日止，按上開利率
    百分之十，自八十九年五月一日起至清償日止，按上開利率百分之二十計算之違
    約金；又其中一百三十萬元自八十八年九月八日起至清償日止，按年息百分之十
    點零四計算之利息，並自八十八年十月九日起至八十九年四月八日止，按上開利
    率百分之十，自八十九年四月九日起至清償日止，按上開利率百分之二十計算之
    違約金，為有理由，應予准許。
丙、假執行之宣告：
    原告陳明願供擔保請准宣告假執行，經核於法並無不合，爰酌定相當之擔保金額
    准許之。
丁、結論：
    本件原告之訴為有理由，依民事訴訟法第三百八十五條第一項前段、第八十五條
    第二項、第三百九十條第二項，判決如主文。
中      華      民      國     九十     年      九      月   二十八     日
                                  臺灣臺南地法院民事第三庭
~B法      官  葉惠玲
右為正本係照原本作成。
如對本判決上訴須於判決送達後廿日內向本院提出上訴狀
中      華      民      國     九十     年      九      月   二十八     日
~B法院書記官  李珍瑩


司法院資訊處製作；財團法人民間司法改革基金會備份。
